臺灣嘉義地方法院刑事判決　　　　　　　100年度訴字第158號
公　訴　人　臺灣嘉義地方法院檢察署檢察官
被　　　告　張嘉哲
選任辯護人　嚴天琮律師
上列被告因毒品危害防制條例等案件，經臺灣雲林地方法院檢察
官提起公訴（99年度偵字第3784號），臺灣雲林地方法院以管轄
錯誤判決移送本院審理，判決如下：
    主  文
張嘉哲犯如附表所示之罪，各處如附表所示之刑。應執行有期徒
刑參年；扣案之大麻壹包（大麻驗餘淨重零點壹肆陸玖公克）沒
收銷燬之，上開毒品外包裝袋壹個、行動電話壹支（含00000000
00號SIM卡壹張）、夾鏈袋貳包（共計壹佰零貳個），均沒收之
；未扣案之販賣第三級毒品所得共計新臺幣壹萬元沒收之，如全
部或一部不能沒收時，以其財產抵償之。
    犯 罪 事 實
一、張嘉哲明知愷他命（Ketamine，俗稱K他命）係毒品危害防
    制條例第2條第2項第3款所規定之第3級毒品不得販賣，竟意
    圖營利，基於販賣第3級毒品之各別犯意，先於民國99年5月
    20日前3日，在嘉義市○區○○路827巷58弄6號陳侑成（另
    案審理中）住處，以新臺幣（下同）28,000元之價格，向陳
    侑成購買愷他命100公克，嗣後將50公克還給陳侑成；又於
    99年5月20日19時49分前某時，在上址，以1,500元之價格，
    向陳侑成購買愷他命3包，並利用其所有之0000000000號行
    動電話作為販賣毒品之聯絡工具，而為下列犯行：
  (一)於99年6月17日16時50分、17時16分、17時18分，蔡宇晉以
    0000000000號行動電話，與張嘉哲上揭行動電話聯絡後，在
    嘉義市○○路麥當勞速食餐廳前，張嘉哲販賣愷他命1包予
    蔡宇晉，並收取1,500元。
  (二)於99年6月26日2時34分、2時40分，蔡宇晉與張嘉哲以上揭
    行動電話聯絡後，在嘉義市○區○○里○○○街110號張嘉
    哲住處門口，張嘉哲販賣愷他命1包予蔡宇晉，並收取1,500
    元。
  (三)於99年6月26日18時、18時3分，蔡宇晉與張嘉哲以上揭行動
    電話聯絡後，在張嘉哲上開住處門口，張嘉哲販賣愷他命1
    包予蔡宇晉，並收取1,500元。
  (四)於99年6月27日15時51分、16時34分，蔡宇晉與張嘉哲以上
    揭行動電話聯絡，約定張嘉哲販賣愷他命1,500元給蔡宇晉
    ，稍後蔡宇晉至張嘉哲上開住處，未遇張嘉哲，蔡宇晉將價
    金1,500元交付不知情之張嘉哲父親轉交予張嘉哲，並隨即
    返回軍隊，張嘉哲嗣後並未交付愷他命予蔡宇晉。
  (五)於99年6月16日17時37分、17時46分、18時、18時5分，黃楷
    洲（綽號阿成）以0000000000號行動電話，與張嘉哲上揭行
    動電話聯絡後，在嘉義市○○路與永吉街交岔路口附近，張
    嘉哲販賣愷他命1包予黃楷洲，並收取2,000元。
  (六)於99年7月1日0時21分、0時29分、0時34分，黃楷洲與張嘉
    哲以上揭行動電話聯絡後，在嘉義市○○路與世賢路交岔路
    口附近，張嘉哲販賣愷他命1包予黃楷洲，並收取2,000元。
二、張嘉哲明知大麻係毒品危害防制條例第2條第2項第2款所規
    定之第2級毒品不得持有，竟基於持有第2級毒品之犯意，於
    98年6月間某日，在嘉義市○○路305號「歌神KTV」包廂內
    ，陳坤龍（業於99年7月2日死亡）前因喝醉持刀砍傷張嘉哲
    ，為和解賠償之用，交付張嘉哲大麻1包，張嘉哲收受持有
    供己施用毒品所用。嗣於99年7月27日9時10分許，在張嘉哲
    上揭住處，為警持搜索票搜索查獲，扣得上開行動電話1支
    （含0000000000號SIM卡1張）、大麻1包，及張嘉哲所有之
    夾鏈袋2包（共計102個）、第3級毒品硝甲西泮5顆及愷他命
    2包。
三、案經彰化縣警察局移送臺灣雲林地方法院檢察署檢察官偵查
    起訴，經臺灣雲林地方法院以管轄錯誤判決移送本院。
    理  由
壹、程序事項：
    按被告以外之人於審判外之言詞或書面陳述，除法律有規定
    者外，不得作為證據。被告以外之人於審判外之陳述，雖不
    符刑事訴訟法第159條之1至第159條之4之規定，而經當事人
    於審判程序同意作為證據，法院審酌該言詞陳述或書面陳述
    作成時之情況，認為適當者，亦得為證據。被告以外之人於
    偵查中向檢察官所為之陳述，除顯有不可信之情況者外，得
    為證據。刑事訴訟法第159條第1項、第159條之5第1項、第
    159條之1第2項分別定有明文。查檢察官、被告張嘉哲及辯
    護人對於證人蔡宇晉、黃楷洲於警詢時之陳述，於本院審理
    時同意作為證據，本院審酌其等言詞陳述作成時之情況，核
    無違法取證或其他瑕疵，認為以之作為證據為適當，是其等
    此部分之陳述，應有證據能力。又證人蔡宇晉、黃楷洲於檢
    察官依法訊問並命具結之證詞，本院審酌其等於陳述時之外
    在環境及情況，並無顯有不可信之情況，從而其等此部分之
    證述，亦有證據能力。
貳、實體事項：
一、訊據被告坦承犯罪事實欄一(一)、(二)、(三)、(五)、(六)、犯罪事實
    欄二之犯行，就犯罪事實欄一(四)部分，固供承蔡宇晉有撥打
    電話欲向其購買愷他命1,500元，惟矢口否認有何販賣愷他
    命未遂之犯行，辯稱：錢是蔡宇晉之前向伊拿毒品沒有給伊
    的，99年6月27日這次他是拿來還的，蔡宇晉說為了要買毒
    品才拿錢給伊是不對的云云。然查：
  (一)上揭犯罪事實，業據證人蔡宇晉、黃楷洲於警詢及偵查時證
    述綦詳（見彰化縣警察局卷-下稱警卷，第31-34、51-55頁
    ；99年度偵字第3784號-下稱偵卷，第2、18頁），且經被告
    於本院準備程序時坦承不諱（見本院100年度訴字第158號卷
    -下稱本院卷，第41頁），被告並就犯罪事實欄一(一)至(四)、
    犯罪事實二部分，於警詢或檢察官訊問之偵查時供認不諱（
    見偵卷第4、8-9、15-16頁），就犯罪事實欄一(一)、(二)、(三)
    、(五)、(六)、犯罪事實二部分，於本院審理時供承不諱（見本
    院卷第108-109頁），復有搜索票、搜索扣押筆錄各1份、指
    認犯罪嫌疑人紀錄表2份、通訊監察譯文、勘驗筆錄及通訊
    監察書影本各1份等附卷可稽（見警卷第10-11、35-36、60
    頁；99年度訴字第632號卷-下稱雲院卷，第34-43頁；本院
    卷第41、50頁）。扣案疑似大麻1包，經送鑑定結果確含有
    大麻成分，大麻驗餘淨重0.1469公克，此有行政院衛生署草
    屯療養院草療鑑字第0990900212號鑑定書1份在卷足憑（見
    本院卷第18頁），另有行動電話1支（含0000000000號SIM卡
    1張）、大麻1包、夾鏈袋2包（共計102個）扣案可資佐證，
    是依上揭補強證據已足認被告所為之任意性自白，核與事實
    相符，被告確有販賣第3級毒品既遂或未遂之犯行，及持有
    第2級毒品之犯行。
  (二)按犯罪之著手，係指行為人為實現犯意而開始實行犯罪構成
    要件之行為而言。毒品危害防制條例第4條第1、2項之販賣
    第1、2級毒品罪，於售賣者與購毒者就買賣毒品之重要內容
    有所表示時，即可認為已經著手實行販賣毒品之行為；亦即
    販賣毒品之犯行，以售賣者與購買者雙方就買賣毒品之重要
    內容有所意思表示而達成契約之合致時，即已著手於販賣毒
    品構成要件之行為，而售賣者已否實際交付毒品，乃該項販
    賣毒品行為是否既遂之問題（最高法院98年度台上字第2248
    號判決意旨參照）。
  1.於99年6月27日15時51分，被告與證人蔡宇晉以上揭行動電
    話聯絡，被告：「啊你好了嗎？」證人蔡宇晉：「我再等人
    一下，我等一下要去坐車再順便拿過去。」被告：「嗯。」
    證人蔡宇晉：「你那邊有了嗎？」被告：「還沒，等晚上看
    看，現在還調沒有，好啦馬上來啦。」證人蔡宇晉：「好我
    馬上拿去給你。」等語；於同日16時34分，證人蔡宇晉：「
    我剛要打給你而已，你在哪裏？」被告：「你拿到我家，寄
    放給我家人。」證人蔡宇晉：「好，家裏有人？」被告：「
    有啦，你就拿過去，說要寄給我的，寄給阿哲的。」證人蔡
    宇晉：「好。」被告：「你寄完再打給我，跟我講一下。」
    證人蔡宇晉：「好。」等語，有通訊監察譯文1份附卷可參
    （見雲院卷第39頁），證人蔡宇晉並於本院審理時結證稱：
    當時是要買愷他命，被告不在家，伊在他家打電話給他，他
    叫伊拿給他爸就好了，伊有拿1,500元給他父親，請他拿給
    被告，伊趕著要坐車，當時伊就回軍中了。伊錢先給被告，
    讓他去調東西，打算回來再跟他拿東西，後來都沒有拿到愷
    他命等語（見本院卷第137-141頁），衡以被告於本院審理
    時亦供承：「（問：所以你們該通電話中，已經講好要買愷
    他命，要買1,500元嗎？）有。」等語（見本院卷第143頁）
    ，是證人蔡宇晉證述99年6月27日交付之1,500元是要向被告
    購買愷他命之用，應與事實相符。
  2.證人蔡宇晉於99年7月27日偵查時，經提示上揭通訊監察譯
    文後，結證稱：「（問：這2通跟何人通話？）都是張嘉哲
    ，要跟他買K他命。地點在他家，以1,500元跟他購買。」等
    語（見偵卷第2頁），惟證人蔡宇晉於本院審理時結證稱：
    當時沒有特別問伊，伊當時說的意思是說伊要向他買1,500
    元的愷他命，地點在他家，但是沒有買到等語（見本院卷第
    139頁），且觀諸上揭通訊監察譯文，可知證人蔡宇晉至被
    告家中時，被告不在，其係託人轉交1,500元給被告，而遍
    觀全卷，並無被告嗣後交付愷他命予證人蔡宇晉之通聯紀錄
    ，且於99年6月27日證人蔡宇晉在軍隊服役，亦有其個人戶
    役政資料查詢結果1紙在卷可憑（見本院卷第122頁），是尚
    難以證人蔡宇晉上揭於偵查時之證述認定被告嗣後有交付愷
    他命。
  3.雖被告以上詞置辯，且證人蔡宇晉於99年7月27日警詢時證
    稱：譯文是伊與張嘉哲之對話，內容為伊向張嘉哲購買愷他
    命毒品的錢1,500元尚未給他，伊要拿錢還他。沒有毒品交
    易，伊只有拿錢給他的家人等語（見警卷第55頁）。然證人
    蔡宇晉於本院審理時結證稱：伊警詢時不太記得了，而且伊
    1次筆錄製作很多，在偵查中時伊好像是有記起來，伊警詢
    時應該是講錯了等語（見本院卷第139頁），參以證人蔡宇
    晉是同1日先後製作警詢及偵查筆錄，並非因2次筆錄時日相
    隔，而致在後製作之偵查筆錄有所出入，是其於同1日偵查
    時既已記憶並證述1,500元係欲購買愷他命，復於本院審理
    時結證上情，自應以其於偵查及本院審理時之證述為可採。
    再者，證人蔡宇晉前3次向被告購買愷他命，均是當場交付
    1,500元乙節，業據證人蔡宇晉於警詢、偵查及本院審理時
    證述明確（見警卷第54頁、偵卷第2頁、本院卷第138頁），
    且被告於本院審理時供稱：伊不記得蔡宇晉哪次有欠伊錢等
    語（見本院卷第142頁），是難認證人蔡宇晉於99年6月27日
    前，有向被告購買愷他命並積欠價金，故被告否認1,500元
    是證人蔡宇晉要購買愷他命之用，顯係卸責之詞，委無足採
    。
  4.綜上所述，被告與證人蔡宇晉於上揭通聯對話中，就販賣毒
    品之種類、數量及價格，既已達成合致，且證人蔡宇晉並已
    支付1,500元之價金，是被告業已著手於販賣愷他命之構成
    要件行為甚明，雖被告尚未實際交付愷他命，仍成立販賣愷
    他命未遂罪。
二、我國查緝毒品之施用或販賣一向執法甚嚴，對於販賣毒品者
    尤科以重度刑責，又販賣毒品既係違法行為，當非可公然為
    之，亦無公定價格，且容易分裝並增減份量，而每次買賣之
    價量，可能隨時依雙方關係深淺、資力、需求量及對行情之
    認知、來源是否充裕、查緝是否嚴謹、購買者被查獲時供述
    購買對象之可能風險之評估等情形，而異其標準，非可一概
    而論；而買受毒品之人通常亦無法探知販毒者賺取利潤幾何
    ，是販賣毒品之利得，除販毒者坦承犯行或價量俱臻明確外
    ，委難察得實情，販賣之人從價差或量差中牟利之方式雖異
    ，其意圖營利之販賣行為則同一。是以因愷他命量微價高，
    販賣者率有利益可圖，參以被告與證人蔡宇晉、黃楷洲並無
    特殊交情，被告販賣愷他命，如無利益可得，又豈會甘冒遭
    警查獲可能處以重刑之風險而如此作為，且被告坦承販賣愷
    他命，足證被告係從販入與賣出之量價差異汲取利潤，其販
    賣愷他命主觀上具有意圖營利之目的，至為灼然。
三、論罪科刑部分：
  (一)核被告所為，犯罪事實欄一(一)、(二)、(三)、(五)、(六)部分，均係
    犯毒品危害防制條例第4條第3項之販賣第3級毒品罪。犯罪
    事實欄一(四)部分，係犯毒品危害防制條例第4條第6項、第3
    項之販賣第3級毒品未遂罪，檢察官認被告上開販賣愷他命
    之犯行業已既遂，尚有誤會，惟罪名相同，僅行為態樣有既
    遂及未遂之分，本院自毋庸引用刑事訴訟法第300條變更檢
    察官所引用之法條（最高法院87年度台上字第3234號判決意
    旨參照）。犯罪事實欄二部分，係犯毒品危害防制條例第11
    條第2項之持有第2級毒品罪。按刑法修正廢止連續犯之規定
    後，除具有複次行為外觀之接續犯、集合犯仍為1罪評價外
    ，各複次行為當本於1行為1罪1罰之原則予以論處。而毒品
    販賣或轉讓行為，本質上並非必然具有複次性，立法者亦無
    兼包含攝、聚多成一之擬制意思，社會通念尤難容忍一再違
    犯，司法實務採行數罪併罰，已成定論（最高法院98年度台
    上字第1845號判決意旨參照）。被告所犯販賣第3級毒品罪5
    罪、販賣第3級毒品未遂罪1罪及持有第2級毒品罪1罪，共7
    罪，犯意各別，行為互殊，應予分論併罰，公訴人當庭陳明
    就販賣第3級毒品部分，應論以集合犯，尚有未合。
  (二)犯罪事實欄一(四)部分，被告雖已著手於販賣第3級毒品行為
    之實行，惟既尚未交付愷他命，而屬未遂犯，爰依刑法第25
    條第2項規定，減輕其刑。按毒品危害防制條例第17條第2項
    規定：「犯第4條至第8條之罪於偵查及審判中均自白者，減
    輕其刑。」被告犯罪事實欄一(一)至(四)部分，犯毒品危害防制
    條例第4條第3項、第6項之販賣第3級毒品既遂、未遂罪，其
    於偵查及本院準備程序或審理時之審判中均曾自白犯行，爰
    均適用毒品危害防制條例第17條第2項之規定減輕或遞減輕
    其刑。再者，被告就犯罪事實欄一(五)、(六)部分，於警詢時及
    偵查時均否認販賣愷他命予證人黃楷洲，有警詢筆錄、偵查
    筆錄各1份附卷可考（見警卷第4-5頁、偵卷第16頁），且被
    告於偵查時係供稱：99年6月16日之譯文是阿成要跟伊拿愷
    他命，但伊沒有。伊有賣過2次愷他命給阿成，在警察局提
    示給伊看的譯文裏，沒有關於那2次的交易，伊都是當面跟
    他講。伊賣他那2次，時間不記得了，1次是2千，地點在他
    家，1次是1千，地點在嘉義市○○路的魔法石網咖等語（見
    偵卷第16頁），是依其供承販賣愷他命予證人黃楷洲2次之
    交易方式、地點、價格，被告於偵查時就本件販賣愷他命予
    證人黃楷洲2次之犯行並未自白，其於本院審理時始自白此
    部分犯行，自不得依毒品危害防制條例第17條第2項之規定
    減輕其刑。
  (三)按毒品危害防制條例第17條第1項：「犯第4條至第8條、第
    10條或第11條之罪，供出毒品來源，因而查獲其他正犯或共
    犯者，減輕或免除其刑。」其立法目的，在利用減刑之寬典
    ，鼓勵運輸、販賣、施用或持有毒品之行為人，供出毒品之
    來源，藉以擴大防制毒品之成效，使毒品易於斷絕。
  1.查被告於99年5月20日前3日，在嘉義市○區○○路827巷58
    弄6號陳侑成住處，以28,000元之價格，向陳侑成購買愷他
    命100公克，嗣後將50公克還給陳侑成；又於99年5月20日19
    時49分前某時，在上址，以1,500元之價格，向陳侑成購買
    愷他命3包等情，已據被告於99年7月27日偵查時結證綦詳（
    見偵卷第16頁），復有臺灣雲林地方法院99年度訴字第632
    號起訴書1份在卷可稽（見雲院卷第10頁背面），足認陳侑
    成確有於上揭時地販賣愷他命2次予被告。
  2.被告於99年5月20日17時33分、19時49分，以其上揭行動電
    話，撥打陳侑成0000000000號行動電話，談論上揭2次毒品
    交易，固有通訊監察譯文1份附卷可憑（見雲院卷第22頁）
    ，惟員警依上揭通訊監察譯文，不知係陳侑成販賣愷他命予
    被告，故陳侑成於99年7月27日為警查獲後，未經警移送上
    揭販賣愷他命2次之犯行等情，業據證人即承辦員警楊孟萍
    於本院審理時結證屬實（見本院卷第89-94頁），足見陳侑
    成此部分犯行於警詢時並未被發覺，是被告於偵查時結證上
    情，檢察官並據此提起公訴，應認係被告於偵查時供出毒品
    來源，因而破獲陳侑成販賣愷他命予被告，並提起公訴，是
    被告就犯罪事實欄一(一)、(二)、(三)、(五)、(六)部分，應依毒品危
    害防制條例第17條第1項規定減輕或遞減輕其刑。至犯罪事
    實欄一(四)部分，被告既尚未交付愷他命予證人蔡宇晉，自無
    供出毒品來源可言，不得依上揭規定減輕其刑。
  (四)爰審酌被告高中肄業之智識程度，前無犯罪紀錄，年輕力壯
    不思以正當途徑獲取金錢，無視於國家杜絕毒品危害之禁令
    ，竟以販賣毒品圖不法所得，及持有毒品之犯罪動機，足以
    使購買施用者導致生理及心理毒害，形成生理成癮性及心理
    依賴性，戕害國民身心健康，危害社會治安，被告販賣毒品
    之所得，持有毒品之數量，及犯後曾坦承全部犯行等一切情
    狀，各量處如附表所示之有期徒刑，及定其應執行之刑。
  (五)沒收部分：
  1.扣案之大麻1包，大麻驗餘淨重0.1469公克，係屬毒品危害
    防制條例所稱之第2級毒品，應依毒品危害防制條例第18條
    第1項前段之規定，宣告沒收銷燬之。扣案之上開毒品外包
    裝袋1個，係被告所有，用於包裹毒品，防其裸露、逸出、
    潮濕，便於持有大麻，係被告供犯罪所用之物，業據被告於
    本院審理時供承在卷（見本院卷第96頁），爰依刑法第38條
    第1項第2款規定宣告沒收。
  2.扣案之行動電話1支（含0000000000號SIM卡1張），係屬被
    告所有供販賣愷他命犯罪所用之物，並經被告於本院審理時
    供述在卷（見本院卷第96頁），應依毒品危害防制條例第19
    條第1項之規定宣告沒收之。扣案之夾鏈袋2包（共計102個
    ），係屬被告所有供本件販賣愷他命預備犯罪所用之物，已
    據被告於本院審理時供承在卷（見本院卷第96、114頁），
    爰依刑法第38條第1項第2款規定宣告沒收。被告販賣愷他命
    之犯行，各次販賣愷他命所得分別為1,500元、2,000元，共
    計10,000元，應依毒品危害防制條例第19條第1項規定宣告
    沒收之，如全部或一部不能沒收時，以其財產抵償之。
  3.扣案疑似愷他命之結晶2包，經送鑑定結果確含有愷他命成
    分，愷他命驗餘淨重合計6.914公克，有高雄醫學大學附設
    中和紀念醫院檢驗報告1份在卷可考（見本院卷第52頁），
    是扣案之愷他命2包，其純質淨重未達毒品危害防制條例第
    11條第5項規定之20公克以上。又上揭愷他命係被告所有供
    施用毒品所用之物品，業經被告於本院審理時供述在卷（見
    本院卷第113頁），且被告經99年7月27日經警採尿送驗，呈
    愷他命陽性反應，有代號與真實姓名對照認證單、詮昕科技
    股份有限公司濫用藥物尿液檢驗報告各1份附卷可參（見警
    卷第14頁、雲院卷第21頁），是被告上開供述應堪予採信，
    此外復查無證據證明上揭愷他命係被告供販賣愷他命犯罪所
    用之物，爰不另為沒收之諭知。
  4.扣案之藥丸4顆，經送鑑定結果確含有硝甲西泮成分，硝甲
    西泮驗餘淨重合計0.718公克，此有高雄醫學大學附設中和
    紀念醫院檢驗報告1份在卷可參（見本院卷第53頁），係屬
    第3級毒品，其純質淨重未達毒品危害防制條例第11條第5項
    規定之20公克以上。又上揭硝甲西泮係被告所有供施用毒品
    所用之物，並據被告於本院審理時供述在卷（見本院卷第96
    頁），是既無證據證明係被告供本件犯罪所用之物，爰不併
    予諭知沒收。
據上論斷，應依刑事訴訟法第299條第1項前段，毒品危害防制條
例第4條第3項、第6項、第11條第2項、第17條第1項、第2項、第
18條第1項前段、第19條第1項，刑法第11條、第25條第2項、第
51條第5款、第38條第1項第2款，判決如主文。
本案經檢察官姜志仁到庭執行職務。
中    華    民    國   100    年    4     月    29    日
                刑事第二庭  審判長法  官  沈福財
                                  法  官  林青怡
                                  法  官  卓春慧
以上正本證明與原本無異。
如不服本判決應於收受判決後10日內向本院提出上訴書狀，並應
敘述具體理由；其未敘述上訴理由者，應於上訴期間屆滿後20日
內向本院補提理由書（均須按他造當事人之人數附繕本）「切勿
逕送上級法院」。
中    華    民    國   100    年    4     月    29    日
                                  書記官  李珈慧
附錄本案論罪科刑法條全文：
毒品危害防制條例第4條：
製造、運輸、販賣第一級毒品者，處死刑或無期徒刑；處無期徒
刑者，得併科新臺幣2千萬元以下罰金。
製造、運輸、販賣第二級毒品者，處無期徒刑或7年以上有期徒
刑，得併科新臺幣1千萬元以下罰金。
製造、運輸、販賣第三級毒品者，處5年以上有期徒刑，得併科
新臺幣7百萬元以下罰金。
製造、運輸、販賣第四級毒品者，處3年以上10年以下有期徒刑
，得併科新臺幣3百萬元以下罰金。
製造、運輸、販賣專供製造或施用毒品之器具者，處1年以上7
年以下有期徒刑，得併科新臺幣1百萬元以下罰金。
前五項之未遂犯罰之。
毒品危害防制條例第11條第2項：
持有第二級毒品者，處2年以下有期徒刑、拘役或新臺幣3萬元以
下罰金。
附表：
┌──┬─────┬───────────────────┐
│編號│   犯行   │                論罪科刑              │
├──┼─────┼───────────────────┤
│ 1  │犯罪事實欄│販賣第三級毒品，處有期徒刑壹年貳月。扣│
│    │一(一)      │案之行動電話壹支（含0000000000號SIM卡 │
│    │          │壹張）、夾鏈袋貳包（共計壹佰零貳個），│
│    │          │均沒收之；未扣案之販賣第三級毒品所得新│
│    │          │臺幣壹仟伍佰元沒收之，如全部或一部不能│
│    │          │沒收時，以其財產抵償之。              │
├──┼─────┼───────────────────┤
│ 2  │犯罪事實欄│販賣第三級毒品，處有期徒刑壹年貳月。扣│
│    │一(二)      │案之行動電話壹支（含0000000000號SIM卡 │
│    │          │壹張）、夾鏈袋貳包（共計壹佰零貳個），│
│    │          │均沒收之；未扣案之販賣第三級毒品所得新│
│    │          │臺幣壹仟伍佰元沒收之，如全部或一部不能│
│    │          │沒收時，以其財產抵償之。              │
├──┼─────┼───────────────────┤
│ 3  │犯罪事實欄│販賣第三級毒品，處有期徒刑壹年貳月。扣│
│    │一(三)      │案之行動電話壹支（含0000000000號SIM卡 │
│    │          │壹張）、夾鏈袋貳包（共計壹佰零貳個），│
│    │          │均沒收之；未扣案之販賣第三級毒品所得新│
│    │          │臺幣壹仟伍佰元沒收之，如全部或一部不能│
│    │          │沒收時，以其財產抵償之。              │
├──┼─────┼───────────────────┤
│ 4  │犯罪事實欄│販賣第三級毒品未遂，處有期徒刑壹年肆月│
│    │一(四)      │。扣案之行動電話壹支（含0000000000號SI│
│    │          │M卡壹張）、夾鏈袋貳包（共計壹佰零貳個 │
│    │          │），均沒收之；未扣案之販賣第三級毒品所│
│    │          │得新臺幣壹仟伍佰元沒收之，如全部或一部│
│    │          │不能沒收時，以其財產抵償之。          │
├──┼─────┼───────────────────┤
│ 5  │犯罪事實欄│販賣第三級毒品，處有期徒刑貳年。扣案之│
│    │一(五)      │行動電話壹支（含0000000000號SIM卡壹張 │
│    │          │）、夾鏈袋貳包（共計壹佰零貳個），均沒│
│    │          │收之；未扣案之販賣第三級毒品所得新臺幣│
│    │          │貳仟元沒收之，如全部或一部不能沒收時，│
│    │          │以其財產抵償之。                      │
├──┼─────┼───────────────────┤
│ 6  │犯罪事實欄│販賣第三級毒品，處有期徒刑貳年。扣案之│
│    │一(六)      │行動電話壹支（含0000000000號SIM卡壹張 │
│    │          │）、夾鏈袋貳包（共計壹佰零貳個），均沒│
│    │          │收之；未扣案之販賣第三級毒品所得新臺幣│
│    │          │貳仟元沒收之，如全部或一部不能沒收時，│
│    │          │以其財產抵償之。                      │
├──┼─────┼───────────────────┤
│ 7  │犯罪事實欄│持有第二級毒品，處有期徒刑貳月。扣案之│
│    │二        │大麻壹包（大麻驗餘淨重零點壹肆陸玖公克│
│    │          │）沒收銷燬之，上開毒品外包裝袋壹個沒收│
│    │          │。                                    │
└──┴─────┴───────────────────┘